# 注册资本明细表盖章问题

提问人：zhu731228 时间：2010-12-06 13:47:01
验资报告后附的注册资本实收情况明细表上盖事务所的章还是盖企业的章？

回答人：chenyiwei
2006 版审计准则执行之前，曾经有过CPA在这张表上盖章的要求。新审计准则中 1602 号准则应用指南后附的验资报告样本中的表格示例删除了注册会计师盖章栏，因此CPA已经无须在这些表上单独盖章，如果要盖章，也应当是盖企业的章。